【裁判字號】    99,親,64
【裁判日期】    990729
【裁判案由】    否認子女
【裁判全文】
臺灣臺南地方法院民事判決                99年度親字第64號
原      告    乙○○
被      告    甲○○
兼  前一人
法定代理人    丙○○
前當事人間請求否認子女事件，經本院於民國99年7月15日言詞
辯論終結，判決如下：
    主      文
確認被告甲○○非原告自被告丙○○受胎所生之子女。
訴訟費用新臺幣肆仟元由被告負擔。
    事實及理由
一、原告主張：原告與被告丙○○於民國94年6月5日結婚，嗣後
    於97年9月10日經法院判決兩造離婚。惟96年10月29日被告
    丙○○即因案入獄，原告於兩造分居期間自他人受胎產下被
    告甲○○（97年7月31日生，身分證統一編號：Ｚ000000000
    號），故被告甲○○實非原告自被告丙○○受胎所生，為此
    ，提起本件訴訟等語，並聲明：如主文所示。
二、被告方面：被告甲○○確實非原告與被丙○○所生，被告丙
    ○○於96年3月即因案受羈押，接續執行，未再與原告同居
    ，同意原告請求等語。
三、得心證之理由：
  (一)本件原告主張其與被告丙○○原係夫妻，於97年9月10日經
    法院判決離婚，惟原告於97年7月31日產下被告甲○○，被
    告甲○○遂受婚生推定，推定被告甲○○為被告丙○○之婚
    生子，惟被告甲○○實非原告自被告丙○○受胎所生，經國
    立成功大學醫學院附設醫院鑑定訴外人黃其淞與被告甲○○
    之間是否存有親子血緣關係，依據成大醫院為訴外人黃其淞
    與被告甲○○為血緣鑑定，其鑑定結果為：「本系統所檢驗
    之DNA點位皆無法排除黃其淞（男，民國○○年○月○日生，身
    分證字號Ｚ000000000）與甲○○（男，民國○○年○月○○日生
    ，身分證字號Ｚ000000000）之血緣關係，其親子關係指數為
    0000000.442918，親子關係概率值為99.999913%」，有血緣
    鑑定報告書在卷可參，堪認訴外人黃其淞與被告甲○○確實
    有親子關係，而被告丙○○與被告甲○○確實無親子關係。
  (二)按從子女出生日回溯第181日起至第302日止為受胎期間。又
    妻之受胎，係在婚姻關係存續中者，推定其所生之子女為婚
    生子女。前項推定，夫妻之一方或子女能證明子女非婚生子
    女者，得提起否認之訴。前項否認之訴，夫妻之一方自知悉
    該子女非為婚生子女，或子女自知悉其非為婚生子女之時起
    二年內為之，民法第1062條第1項、第1063條分別定有明文
    。又否認子女之訴，由夫起訴者，以妻及子女為共同被告，
    民事訴訟法第589條之1第1項後段定有明文。查本件被告甲
    ○○係97年7月31日出生，有戶籍查詢資料為證，其受胎期
    間在原告與被告丙○○婚姻關係存續中，被告甲○○應推定
    為被告丙○○之婚生子女。然實際上被告甲○○非原告自被
    告丙○○受胎所生，已如上述。又被告甲○○於97年7月31
    日出生，原告於99年6月1日提起本訴，亦已遵守前揭期間之
    規定。從而，原告於知悉被告甲○○出生後尚未滿二年時，
    訴請否認被告甲○○為原告自被告丙○○受胎所生之婚生子
    女，核與上開規定相符，應予准許。
  (三)另本件訴訟費用為第一審裁判費新臺幣3,000元、提解費新
    台幣1,000元，合計新台幣4,000元，爰命由敗訴之被告負擔
    。
四、結論：原告之訴為有理由，依民事訴訟法第78條、第85條第
    1 項前段、第87條第1項，判決如主文。
中    華    民    國    99    年    7     月    29    日
                      家事法庭    法  官  郭貞秀
上為正本係照原本作成。
如對本判決上訴，須於收受判決正本送達後20日內向本院提出上
訴狀。
中    華    民    國    99    年    7     月    29    日
                                  書記官  鄭隆慶

司法院資訊處製作；財團法人民間司法改革基金會備份。
